【裁判字號】    90,易,1433
【裁判日期】    901225
【裁判案由】    贓物
【裁判全文】
臺灣彰化地方法院刑事判決                          九十年度易字第一四三三號
    公  訴  人  臺灣彰化地方法院檢察署檢察官
    被      告  丁○○
右列被告因贓物案件，經檢察官提起公訴（八十九年度偵緝字第二六六號），本院判
決如左：
    主      文
丁○○無罪。
    理      由
一、本件公訴意旨略以：被告丁○○明知車牌號碼ＣＲ─一五六七號之自小客車（車
    主丙○○）係徐永富（現改名乙○○）於民國八十九年六月五日在雲林縣西螺鎮
    振興里振興一八九之六號停車場內竊取而來，屬來源不明之贓物。嗣因知情之甲
    ○○要求使用車輛，竟基於使甲○○收受贓物之犯意，唆由徐永富於民國八十九
    年六月六日，在彰化縣溪湖鎮○○路之佳麗檳榔攤旁交付予甲○○收受使用。嗣
    於八十九年六月七日凌晨四時許，甲○○駕駛上開贓車途經國道一號公路一九三
    公里南向處時，為警攔檢查獲，並扣得改造起子一支及機車鑰匙四支，始循線查
獲上情，因認被告涉有贓物罪嫌云云。
二、按犯罪事實應依證據認定之，無證據不得推定其犯罪事實，又不能證明被告犯罪
    者，應諭知無罪之判決，此於刑事訴訟法第一百五十四條及同法第三百零一條第
    一項分別定有明文。
三、公訴人認被告涉有前開罪嫌，係以證人甲○○、周銘潭、周建松等人之證詞為其
    論據，惟訊據被告矢口否認有右開犯行，辯稱：該贓車與伊無關，伊均不知情等
    語；經查，證人徐永富於本院庭訊時否認被告涉及本案，其證稱：車子係吳源偉
    （音同）偷的，（被告）沒有（唆使將車交給給甲○○使用）等語，核與證人甲
    ○○於本院訊問時所稱：沒有，本件與他（被告）無關，．．．在偵訊中有向檢
    察官說不是，因為當時我不知道徐永富長相，我與丁○○是朋友關係，我要求檢
    察官找丁○○提供徐永富行蹤等詞相符，足認被告與本件贓車之收受無關，另證
    人周銘潭、周建松僅稱證人甲○○找過被告，其二人經常換車等言，並未直接證
    明被告確有唆使徐永富將前開贓車交與甲○○之事實，尚難據此認被告有收受贓
    物犯行；此外，本院復查無其他積極證據足資證明被告有何上開犯行，揆諸首開
    說明，被告犯罪不能證明，自應為無罪之諭知。
據上論斷，應依刑事訴訟法第三百零一條第一項，判決如主文。
本案經檢察官吳芙如到庭執行職務。
中      華      民      國      九十    年      十二    月    二十五    日
                                    臺灣彰化地方法院刑事第二庭
                                        法      官  謝  仁  棠
右正本證明與原本無異。
如不服本判決應於判決送達後十日內向本院提出上訴狀( 須附繕本 )。
告訴人或被害人對於判決如有不服具備理由請求檢察官上訴者，其上訴期間之計算係
以檢察官收受判決正本之日期為準。
                                        法院書記官  于  淑  真
中      華      民      國      九十    年      十二    月    三十一    日


司法院資訊處製作；財團法人民間司法改革基金會備份。
